臺灣士林地方法院刑事判決　　　　　　　　　　　　　　九十年度易字第八三一號
　　公　訴　人　臺灣士林地方法院檢察署檢察官
　　被　　　告　甲○○
右列被告因違反毒品危害防制條例案件，茲經檢察官提起公訴（九十年度毒偵字第七
五八號、第九八七號），本院判決如左：
    主  文
甲○○連續施用第二級毒品，處有期徒刑肆月，如易科罰金，以參佰元折算壹日，扣
案如附表一所示之第二級毒品安非他命，均沒收銷燬；又連續施用第二級毒品，處有
期徒刑伍月，如易科罰金，以參佰元折算壹日，扣案如附表二所示之第二級毒品安非
他命均沒收銷燬、吸管壹支、燈泡壹個均沒收。應執行有期徒刑柒月，如易科罰金，
以參佰元折算壹日，扣案如附表一、二所示之第二級毒品安非他命，均沒收銷燬、吸
管壹支、燈泡壹個均沒收。
    事  實
一、甲○○前因施用第二級毒品安非他命案件，經依本院八十七年度毒聲字第一一六
    ○號裁定送觀察、勒戒後，認無繼續施用毒品之傾向，業經台灣士林地方法院檢
    察署檢察官於民國八十八年一月二十一日以八十七年度偵字第一○○九五號不起
    訴處分確定，仍不知悔悟。復基於施用第二級毒品安非他命之概括犯意，自八十
    八年六月中旬某日起至同年十二月十四日十八時止，在台北縣淡水鎮北投子七七
    之五號二樓住處內，以吸食器連續多次施用第二級毒品安非他命，平均每二星期
    一次，先後為警於八十八年十二月十二日一時四十分許，在台北縣中和市○○路
    ○段、民富街口及於同年月十八日四時五十分許，在台北縣淡水鎮○○路○段四
    二號前等處查獲，並當場扣得其所有如附表一所示之第二級毒品安非他命。嗣經
    依本院八十八年毒聲字第二六九九號裁定送觀察、勒戒後，認有繼續施用毒品傾
    向而再依本院八十九年度毒聲字第五二號裁定令入戒治處所施以強制戒治一年。
二、甲○○經依本院八十九年度毒聲字第五二號裁定令入戒治處所施以強制戒治後，
    於八十九年六月十三日因戒治期間成效經評定為合格而由本院以八十九年毒聲字
    第一二七六號裁定停止戒治，所餘戒治期間，交付保護管束，並於同年月二十五
    日離開戒治處所後，竟仍不知悔改，復另起施用第二級毒品之概括犯意，自八十
    九年八月十九日凌晨某時起至同年十一月十七日某時止，在台北縣淡水鎮北投子
    七七之五號二樓住處，以吸食器連續施用第二級毒品安非他命，平均每星期施用
    一次，而先後於八十九年八月十九日一時三十分許及同年十一月十八日下午十四
    時許，分別在桃園縣大園鄉○○路九一巷一○弄二一號前及台北市○○區○○路
    三段七一巷二○一號等處為警查獲，並當場扣得其所有供施用毒品所用之吸管一
    支、燈泡一個及如附表二所示之第二級毒品安非他命。
三、案經台北縣警察局中和分局、淡水分局，桃園縣警察局大園分局及台北市政府警
    察局士林分局分別報請台灣士林地方法院檢察署檢察官偵查起訴。
    理  由
一、右揭犯行，除事實二部分，被告甲○○僅坦承於停止戒治後之八十九年八月十九
    日為警查獲當日及同年十一月十八日為警查獲前一日（即十七日）先後施用安非
    他命二次以外，其餘犯行業經被告甲○○於本院審理中自白不諱，而被告先後於
    八十八年十二月十二日、八十八年十二月十八日、八十九年八月十九日、八十九
    年十一月十八日為警查獲時所採取之尿液，經送鑑驗結果，均呈安非他命陽性反
    應，此有台北縣衛生局八十八年十二月十五日北縣衛六字第七六四七○號尿液煙
    毒檢驗成績書、憲兵司令部刑事鑑識中心八十九年二月一日（八九）綱得字第○
    ○八六八號鑑驗通知書、九十年六月十一日（九○）綱得字第○七六六五號鑑驗
    通知書、法務部調查局九十年十二月十四日（九十）陸（一）字第九○○八○五
    六一號檢驗通知書在卷可證。而扣案之被告所有如附表一、二所示顆粒，經送鑑
    驗結果，顆粒中皆含有安非他命成分，復有憲兵司令部刑事鑑識中心九十年十月
    二十九日（九○）綱得字第一三八六七號鑑驗通知書、八十九年二月一日（八九
    ）綱得字第○○八六八號鑑驗通知書、九十年六月四日（九○）綱得字第○七四
    六○號鑑驗通知書、八十九年十二月六日（八九）綱得字第一六四九五號鑑驗通
    知書附卷可稽。此外，並有被告所有、供其施用毒品所用之吸管一支、燈泡一個
    扣案可佐，足認被告自白與事實相符，堪可採信；至事實二所載犯行部分，業據
    被告迭於偵查中及本院調查時坦承連續施用安非他命之犯行不諱（見八十九年毒
    偵第二六三七號卷第三十三頁正面，本院九十年十一月二十六日訊問筆錄），參
    以被告於停止戒治付保護管束期間，仍繼續施用毒品以觀，其顯已具成癮性，而
    難信其僅於為警查獲該二次施用安非他命，是其於本院審理時所辯，應係事後飾
    卸之詞，不足採信。綜上，被告確有前開事實欄所載非法施用第二級毒品安非他
    命之行為洵堪認定。被告前於八十七年間曾依本院八十七年度毒聲字第一一六○
    號裁定送觀察、勒戒後，認無繼續施用毒品之傾向，而經臺灣士林地方法院檢察
    署檢察官為不起訴處分，有臺灣士林地方法院檢察署檢察官八十七年度毒偵字第
    一○○九五號不起訴處分書附卷可佐，又其因本案事實欄一所載非法施用毒品犯
    行，經本院以八十八年度毒聲字第二六九九號裁定送觀察、勒戒後，認有繼續施
    用毒品之傾向，而由本院復以八十九年毒聲字第五二號裁定令入戒治處所強制戒
    治，戒治期間成效經評定為合格，再由本院以八十九年毒聲字第一二七六號裁定
    停止戒治，所餘期間，付保護管束，被告並於同年月二十八日離開戒治處所等情
    ，有本院八十八年度毒聲字第二六九九號裁定、臺灣士林看守所八十九年一月三
    日士所戒字第○○一八號函暨所附有無繼續施用毒品傾向證明書、本院八十九年
    度毒聲字第一二七六號裁定、臺灣高等法院被告全國前案紀錄表、臺灣高等法院
    檢察署刑案紀錄簡覆表各一份在卷可按，是被告所為如事實欄一、二所載之犯行
    ，確均係二犯非法施用毒品犯行無訛。綜上，本件事證明確，被告犯行洵堪認定
    ，應予依法論科。
二、按安非他命為第二級毒品，毒品危害防制條例第二條第二項第二款定有明文。查
    被告先後於前揭事實欄一、二所示時、地，非法施用第二級毒品安非他命，核其
    所為，均係各犯毒品危害防制條例第十條第二項之罪。其分別持有第二級毒品之
    低度行為，均應為施用第二級毒品之高度行為所吸收，皆不另論以持有第二級毒
    品罪。被告分別所犯事實欄一、二所示多次施用第二級毒品犯行，時間密接，犯
    罪構成要件相同，顯係各基於概括犯意為之，為連續犯，應各以一罪論，並均依
    刑法第五十六條規定加重其刑；又被告二次所犯連續施用第二級毒品罪，犯意各
    別，應予分論併罰。爰審酌被告曾因施用第二級毒品而先後送觀察、勒戒及強制
    戒治，竟仍不知悛悔，復再施用第二級毒品，顯已有成癮性，惟念其施用毒品乃
    戕害自己身心健康，尚未危及他人，犯後坦承犯行，態度良好等一切情狀，量處
    如主文所示之刑，並分別諭知易科罰金之折算標準及依法定其應執行之刑，以示
    懲儆。
三、扣案如附表一、二所示第二級毒品安非他命，均應依毒品危害防制條例第十八條
    第一項規定，諭知沒收銷燬。又扣案吸管一支、燈泡一個，係被告所有供本件犯
    罪之用，業據被告供明在卷，應依刑法第三十八條第一項第二款宣告沒收。
據上論斷，應依刑事訴訟法第二百九十九條第一項前段，毒品危害防制條例第十條第
二項、第二十條第三項、第十八條第一項，刑法第十一條、第五十六條、第五十一條
第五款、第四十一條第一項前段、第二項、第三十八條第一項第二款，罰金罰鍰提高
標準條例第二條，判決如主文。
本案經檢察官張紜瑋到庭執行職務
中      華      民      國      九十一     年     一     月      九     日
                                臺灣士林地方法院刑事第四庭
                                    審判長法  官
                                          法  官
                                          法  官
 附表一
┌─────────┬─────┬──────┬────────────┐
│查獲日期          │毒品名稱  │  包裝      │       數   量          │
├─────────┼─────┼──────┼────────────┤
│八八年十二月十二日│安非他命  │ 一罐、一包 │驗餘淨重二．六九一二公克│
├─────────┼─────┼──────┼────────────┤
│八八年十二月十八日│安非他命  │ 九包       │驗餘淨重七．三八六一公克│
└─────────┴─────┴──────┴────────────┘
 附表二
┌─────────┬─────┬──────┬────────────┐
│查獲日期          │毒品名稱  │   包裝     │       數   量          │
├─────────┼─────┼──────┼────────────┤
│八九年八月十九日  │安非他命  │ 一包       │驗餘淨重二．七五三九公克│
├─────────┼─────┼──────┼────────────┤
│八九年十一月十八日│安非他命  │ 一包       │驗餘淨重一．一四二六公克│
└─────────┴─────┴──────┴────────────┘
（得上訴）
所犯法條
毒品危害防制條例第十條第二項
施用第二級毒品者，處三年以下有期徒刑。
